【裁判字號】    92,上易,575
【裁判日期】    920729
【裁判案由】    竊盜
【裁判全文】
臺灣高等法院臺南分院刑事判決      九十二年度上易字第五七五號  Ａ
      上  訴  人
      即  被  告  丁  ○  ○
右上訴人因竊盜案件，不服臺灣臺南地方法院九十二年度易字第二一○號中華民國九
十二年三月二十七日第一審判決（起訴案號：臺灣臺南地方法院檢察署九十一年度偵
字第八一九八號），提起上訴，本院判決如左：
      主      文
上訴駁回。
      事      實
一、丁○○與丙○係親兄弟，丁○○曾有三次竊盜罪前科，最後一次於民國八十五年
    間，經法院判處有期徒刑二年六月確定，並於八十八年十月一日縮刑假釋執行完
    畢。丙○則無犯罪紀錄，因缺錢花用，竟獨自基於意圖為自己不法所有之概括犯
    意，先於九十一年八月六日凌晨零時三十分許，在彰化縣彰化市○○○街三０二
    號前空地，竊取乙○○所有車牌號碼ＳＭ─七０二號（已繳銷牌照）自用大貨車
    ，得手後，再和與之有犯意聯絡之胞兄丁○○及吳洋州（另由檢察官併案由台灣
    南投地方法院審理），於九十一年八月七日凌晨三時許，由丙○駕駛前開竊得之
    自用大貨車，至台南縣歸仁鄉○○村○○○街二五三巷內高鐵工地內，由丁○○
    操作自用大貨車上之吊桿，丙○、吳洋州則負責綑綁鋼筋，而結夥竊取承攬高鐵
    工程之興福營造有限公司所有由甲○○管理使用之鋼筋一批共計重二十五公噸（
    價值約新台幣二十三萬七千五百元），得手後，經蔡添丁發現並報警處理，而於
    丙○等人離去之際，經警於同日凌晨三時十五分許，在台南縣歸仁鄉○○村○○○街八十三號前查獲，並扣得上開自用大貨車及鋼筋二十五公噸（業已分別發還
    乙○○及甲○○）。
二、案經乙○○、甲○○訴由台南縣警察局歸仁分局報告台灣台南地方法院檢察署檢
    察官偵查起訴。
      理      由
一、右揭事實業據被告丙○、丁○○坦承不諱，核與被害人乙○○、證人蔡添丁、甲○○、楊明煌供述之情節大致相符（詳偵查卷第三一頁、第三二頁，警卷第一頁
    至第三頁，原審卷第四四頁至第四六頁），並有現場照片三幀、現場略圖一紙、
    台南縣警察局歸仁分局贓物認領保管單二紙、車輛車牌失竊作業─查獲車輛認可
    資料一紙附卷（詳警卷第十五頁、第十八頁、第十九頁、第十三頁，偵查卷第三
    三頁、第三七頁）可稽。足認被告二人之自白與事實相符，本件事證明確，彼等
    有竊盜犯行均堪認定，應予依法論科。
二、核被告丙○竊取前揭自用大貨車所為，係犯刑法第三百二十條第一項之普通竊盜
    罪。又竊取他人之鋼筋二十五公噸所為，係犯刑法第三百二十一條第一項第四款
    之結夥三人以上加重竊盜罪。被告丁○○竊取他人之鋼筋二十五公噸所為，係犯
    刑法第三百二十一條第一項第四款之結夥三人以上加重竊盜罪。被告丙○、丁○○與吳洋州間，就前開結夥三人以上加重竊盜罪間，有犯意聯絡，行為分擔，均
    為共同正犯。又被告丙○二次竊盜犯行，時間緊接，構成要件相同，顯係基於概
    括犯意反覆為之，應依連續犯之規定論以情節較重之結夥三人以上加重竊盜罪，
    並依法加重其刑。末查被告丁○○前因竊盜案件，於八十五年間經法院判處有期
    徒刑二年六月確定，並於八十八年十月一日縮刑假釋期滿執行完畢，有臺灣臺南
    地方法院檢察署刑案資料查註紀錄表、臺灣高等法院被告全國前案紀錄表附卷可
    參，其於五年內再犯本件有期徒刑以上之罪，為累犯，應依刑法第四十七條之規
    定加重其刑。
三、原審以被告丙○、丁○○二人之罪證明確，因予適用刑法第二十八條、第五十六
    條、第三百二十一條第一項第四款、第四十七條，罰金罰鍰提高標準條例第一條
    前段之規定，並審酌被告丁○○有事實欄所載之不良前科素行，被告丙○、丁○○二人各自犯罪之動機、目的、手段、竊盜所得財物價值非微、智識程度、犯罪
    所生危害、犯罪中所擔任之行為角色、犯罪後之態度等一切情狀，而各量處有期
    徒刑一年二月，以資懲儆，且就公訴人聲請宣告強制工作部分，說明被告丁○○
    雖曾犯有三次竊盜前科，惟距其前次行竊之時間相隔已達六年以上，於本案又祇
    行竊乙次，尚難認其已犯罪成習，其量處前開刑期，已達懲處其竊盜犯行，故未
    予宣告丁○○刑前強制工作。其認事用法，俱無不合，量刑亦稱妥適，被告丙○
    、丁○○二人上訴意旨認原審量刑過重，請求從輕量刑，而指摘原判決不當，為
    無理由，應駁回其上訴。
據上論結，應依刑事訴訟法第三百六十八條，判決如主文。
本案經檢察官王碧霞到庭執行職務。
中    華    民    國      九十二      年      七      月      二十九    日
                                  臺灣高等法院臺南分院刑事第二庭
                                      審判長法官  黃    崑    宗
                                            法官  林    勝    木
                法官  葉    居    正
右正本證明與原本無異。
不得上訴。
                                      法院書記官  陳    嘉    琍
中    華    民    國      九十二      年      七      月      三十      日
附錄：本判決論罪科刑法條：
刑法第三百二十一條第一項第四款
犯竊盜罪而有左列情形之一者，處六月以上五年以下有期徒刑：
四  結夥三人以上而犯之者。


司法院資訊處製作；財團法人民間司法改革基金會備份。
